臺灣板橋地方法院刑事判決　　　　　　　96年度訴字第2078號
公　訴　人　臺灣板橋地方法院檢察署檢察官
被　　　告　甲○○
上列被告因毒品危害防制條例案件，經檢察官提起公訴（96年度
毒偵字第2584號），因被告為有罪陳述，經本院聽取當事人意見
後，以合議庭裁定，依簡式審判程序獨任審判，判決如下：
    主  文
葉錫銘施用第一級毒品，累犯，處有期徒刑壹年，減為有期徒刑
陸月，如易科罰金，以新臺幣壹仟元折算壹日。
    事  實
一、甲○○曾於民國92年間，因犯贓物罪，經本院判處有期徒刑
    4 月確定，92年10月23日執行完畢。甲○○亦曾於94年間，
    因施用毒品案件，經本院依檢察官聲請裁定送觀察、勒戒，
    經勒戒結果認有繼續施用毒品傾向，經本院裁定令入戒治處
    所施以強制戒治，執行至95年8 月14日，經認定無繼續強制
    戒治之必要而釋放出所執行完畢，並經臺灣板橋地方法院檢
    察署檢察官於95年9 月15日以95年度戒毒偵字第376 號為不
    起訴處分確定。詎甲○○猶不知悛悔，於上開強制戒治執行
    完畢釋放後5 年內，明知毒品海洛因屬毒品危害防制條例規
    定禁止持有、施用之第一級毒品（下簡稱：海洛因），竟基
    於施用海洛因之犯意，於96年3 月27日11時30分許之前約23
    小時內某點，在其位於臺北縣新莊市○○路128 巷9 號2樓
    之住處，以將海洛因粉末混入內有液體之針筒內再注射於身
    體血管之方式，施用海洛因1 次。
二、嗣於96年3 月27日11時30分許，甲○○與林金榮（另案由檢
    察官偵查）共乘車號AUF-722 號重型機車行臺北縣三重市○
    ○路與仁愛街交岔路口時，經警查獲林金榮持有海洛因，甲
    ○○嗣於同日14時9 分許至14時35分許之警詢中，經警徵得
    其同意採取其尿液，經送鑑定結果，證實呈海洛因代謝物之
    嗎啡陽性反應。
三、案經臺北市政府警察局大安分局移送臺灣板橋地方法院檢察
    署檢察官偵查起訴。
    理  由
一、認定犯罪事實所憑之證據及理由：
    (一)訊據被告甲○○對於其於上開時地被查獲前2 、3 日內，
      在自己住處有施用海洛因之事實，坦承不諱，而其於上揭
      警詢中經警採取之尿液，經送臺灣尖端先進生技醫藥股份
      有限公司，以EIA 酵素免疫分析法初步檢驗，再以GC/MS
      氣相層析質譜儀法確認檢驗，檢驗結果顯示，證實呈海洛
      因代謝物嗎啡陽性反應之事實，有該公司濫用藥物檢驗報
      告在卷可稽（見毒偵卷第51頁），足以證明被告之自白核
      與事實相符。再參諸海洛因於人體內會代謝成嗎啡，因此
      涉嫌海洛因之吸食者係檢驗其尿液中之嗎啡反應等情，此
      為本院職務上已知之事實，復觀以被告自承其施用之物為
      海洛因，則被告所施用之與嗎啡有關之毒品係為海洛因之
      事實，亦應堪以認定。
    (二)由於至本院審判時止，時間已有相當之間隔，被告已不復
      詳細記憶其係於本案被查獲前之何時日施用海洛因。按海
      洛因經注射或吸入人體後，約80% 於24小時內自尿中排出
      ，一般而言，尿液中能否驗出嗎啡陽性反應與其投與量、
      投與途徑、採尿時間、個人體質及檢測方法之靈敏度有關
      ，國外曾有文獻報導注射6 毫克之海洛因鹽酸鹽，其代謝
      物嗎啡之平均可檢出時限約為26小時等情，業經行政院衛
      生署藥物食品檢驗局81年9 月8 日藥檢壹字第8114885
      號函述明此旨綦詳。本件被告於96年3 月27日11時30分許
      為警查獲後迄同日警詢中經警採尿之時間即14時09分許至
      14時35分許之時間，屬被告為警拘束自由之期間，在此時
      間內被告當不可能有施用毒品之機會，扣除此約3 小時之
      時間，本於被告之自白及證明被告上開尿液有嗎啡陽性反
      應之檢驗報告，足見被告本案係於96年3 月27日11時30分
      許之前約23小時內之某時點確有施用海洛因1 次之行為。
    (三)綜上，被告之自白核與事實相符，其施用海洛因之犯行，
      洵堪認定。
二、論罪科刑部分：
    (一)按犯毒品危害防制條例第10條之罪者，檢察官應聲請法院
      裁定令被告入勒戒處所觀察、勒戒，其期間不得逾2 月；
      觀察、勒戒或強制戒治執行完畢釋放後，5 年內再犯同條
      例第10條之罪者，檢察官應依法追訴，毒品危害防制條例
      第20條第1 項、第23條第2 項分別定有明文。查被告前曾
      因施用毒品案件，經法院先後裁定送觀察、勒戒、強制戒
      治，如事實欄一所示，有臺灣高等法院被告前案紀錄表、
      全國施用毒品案件紀錄表、95年度戒毒偵字第376 號不起
      訴處分書在卷可稽，被告於其強制戒治執行完畢釋放後5
      年內，復犯施用毒品罪，其犯罪之訴追條件已具備，合先
      敘明。
    (二)查海洛因係毒品危害防制條例第2 條第2 項第1 款所定之
      第一級毒品，核被告施用海洛因之行為，係犯毒品危害防
      制條例第10條第1 項之施用第一級毒品罪。被告施用海洛
      因時之持有海洛因行為，為高度之施用行為所吸收，不另
      論罪。
    (三)被告有事實欄一所示之贓物罪有期徒刑執行完畢之紀錄，
      有被告前案紀錄表1 份在卷可稽，其於5 年內再故意犯
      本件有期徒刑以上之罪，依刑法第47條第1 項之規定，構
      成累犯，應加重其刑。
    (四)茲審酌被告有施用毒品犯罪之前科，且曾因施用毒品案件
      ，經送觀察、勒戒、戒治，詳如事實欄一所示，業見前述
      ，其猶不知悛悔，再為本案犯行，顯見被告自制力尚屬薄
      弱，及念其本件犯罪屬自損犯性質，其犯後坦承之態度等
      一切情狀，量處如主文所示之刑。又被告本案犯行之犯罪
      時間係在96年4 月24日以前，所犯合於中華民國96年罪犯
      減刑條例所列減刑條件，應依該條例第2 條第1 項第3 款
      、第9 條之規定，減其宣告刑之2 分之1 ，並諭知減刑後
      之易科罰金折算標準。
三、被告另固因於96年1 月22日10時許及同年2 月3 日接受採尿
    前26小時內某時，各施用第一級毒品罪1 次之犯行，經本院
    於96年6 月15日，以96年度訴字第1570號判決，各處有期徒
    刑7 月、7 月，定應執行刑有期徒刑10月，有該案判決在卷
    可參，惟觀以其該2 次犯行與被告本案犯行，在時、空方面
    並非密接，且被告於本案亦自承係腳受傷，傷口疼痛，為止
    痛才施用海洛因云云（見本院96年7 月6 日審判筆錄）。顯
    見被告並非本於施用海洛因之單一決意，在密接時空下反覆
    接續施用，其本案犯行與該前案犯行間，並不符合接續犯或
    集合犯之要件，自無其本案犯行亦為前案起訴效力所及之問
    題，於此敘明。另扣案海洛因1 包，屬林金榮所有，與被告
    本案施用海洛因犯行無關連性，為被告供述在卷，尚不能於
    本案判決宣告沒收銷燬，併此敘明。
據上論斷，應依刑事訴訟法第273 條之1 第1 項、第299 條第1
項前段，毒品危害防制條例第10條第1 項，刑法第11條前段、第
47條第1 項、第41條第1 項前段，中華民國96年罪犯減刑條例第
2 條第1 項第3 款、第7條、第9 條，判決如主文。
本案經檢察官陳盈錦到庭執行職務。
中　　華　　民　　國　　96　　年　　7 　　月　　20　　日
                  刑事第四庭    法　官  王復生
以上正本證明與原本無異
如不服本判決應於送達後10日內向本院提出上訴狀
                                書記官　陳秀慧
中　　華　　民　　國　　96　　年　　7　　月　　 24　  日
附錄本案論罪科刑法條全文：
毒品危害防制條例第10條
施用第一級毒品者，處 6 月以上 5 年以下有期徒刑。
施用第二級毒品者，處 3 年以下有期徒刑。
